臺灣新竹地方法院刑事判決　　　　　　　93年度簡上字第97號
上　訴　人　臺灣新竹地方法院檢察署檢察官
被　　　告　甲○○
上列上訴人因被告過失傷害案件，不服本院竹東簡易庭中華民國
93年9月16日93年度竹東交簡字第86號刑事簡易判決（聲請簡易
判決處刑書案號：93年度偵字第3975號）提起上訴，本院管轄第
二審之合議庭判決如下：
    主      文
上訴駁回。
甲○○緩刑貳年。
    事實及理由
一、本案經本院審理結果，認原審以被告甲○○係犯刑法第284
    條第1項前段之過失傷害罪，並依刑事訴訟法第449條第1項
    前段、第454條第2項，刑法第284條第1項前段、第41條第1
    項前段，罰金罰鍰提高標準條例第1條前段、第2條之規定，
    逕以簡易判決處刑，量處被告拘役40日，並諭知如易科罰金
    ，以3百元折算1日，其認事用法，並無違誤，量刑亦屬妥適
    。原審判決書所載之事實、證據及理由，均與本院所認定者
    相同，茲引用之（如附件）。
二、上訴人上訴意旨略以：本件告訴人遭被告撞擊後，已無法做
    細微之動作，例如寫字、行動自如之走路，或提重物，而且
    遭撞成重度肢障，平常生活需家人在旁幫忙方能完成，應符
    合刑法第10條之「重傷害」程度，原審判處被告拘役40日，
    得易科罰金，似嫌過輕，告訴人請求上訴尚非顯無理由，爰
    依法提起上訴，請求將原判決撤銷，更為適當之判決等語。
三、經查，被告於本院審理時已坦白承認犯行，並表示對於告訴
    人乙○○所受之傷害，自己確實有過失，且被告於本院審理
    中業與告訴人達成和解，有本院94年度竹調字第263號調解
    筆錄1份（見本院卷（二）第52、53頁）在卷可稽，按刑法
    第10條第4項第6款所謂其他於身體或健康有重大不治或難治
    之傷害，係指傷害重大，且不能治療或難於治療者而言，故
    傷害雖屬不治或難治，如於人之身體或健康無重大影響者，
    仍非本款所稱之重傷，最高法院29年上字第685號判例可資
    參照。查告訴人乙○○因本件車禍，因而受有頸椎間盤突出
    之傷害，於93年2月7日住院，同年月10日施行頸椎間盤切除
    及頸椎融合手術，於同年月22日出院，因軟骨壓迫神經，導
    致脊髓神經受損，必須開刀行減壓手術，因四肢癱瘓，需旁
    人協助日常生活看護、照顧，必須持續作復健一節，固有長
    庚紀念醫院林口醫學中心93年2月20日診斷證明書1紙存卷可
    查，復經本院函詢之結果：告訴人於93年2月23日至行政院
    國軍退除役官兵輔導委員會竹東榮民醫院接受住院復健治療
    ，並定期門診追蹤治療結果，目前告訴人右上肢肌力：手肘
    彎曲4+分、手肘伸展4分、手掌抓握3分-，無法握取碗盤等
    物體（肌力正常為5分）；右下肢肌力：膝蓋伸展尚可，但
    無法作彎曲動作，行走20公尺以上會產生不自主顫動，受傷
    後快一年，往後能再進步的程度非常小，而以告訴人的行動
    能力而言，已達無法工作的程度（右手無法持重物，右腳無
    法久站）；又告訴人於93年11月25日至長庚紀念醫院林口分
    院回診時，肌肉力量已獲改善，但仍有肌肉僵硬、小便滯留
    及右側軀幹麻木，依當時病情評估，應無法完全治癒等情，
    有行政院退除役官兵輔導委員會竹東榮民醫院94年1月19日
    竹醫字第0940000330號函暨其所附病歷摘要、財團法人長庚
    紀念醫院（林口）分院94年1月31日（93）長庚院法字第143
    6號函暨其所附病歷資料各1份附卷為憑，又本院於94年10月
    19日審理時當庭詢問告訴人之身體狀況：可以站立回答，站
    幾分鐘後右腳會麻，右手手指雖然能動，但也是會麻，左手
    的力量可以使出來，左腳一點會麻，但沒有那麼嚴重，是坐
    計程車到法院，進法庭是自己走進來的，中間停了3 次，目
    前在新竹縣新豐鄉新庄子「勤美有限公司」任職等情（見本
    院卷（二）第38、42頁），是告訴人因本件車禍，固受有頸
    椎間盤突出之傷害，經治療後尚遺留肌肉僵硬、無法施力等
    神經方面之後遺症，惟已持續進行復健而獲改善，是其所受
    之傷害，尚難認對於其身體或健康有重大之影響，且難以治
    癒之情事，與刑法第10條第4項第6款所規定之重傷要件尚有
    未合，被告甲○○所為，係犯刑法第284條第1項前段之過失
    傷害罪，應堪認定，此部分已經公訴檢察官於本院94年11月
    3 日審理論告時確認無訛（見本院卷（二）第50頁），是本
    院認原審判決以被告係犯刑法第284條第1項前段過失傷害罪
    ，諭知判處拘役40日，如易科罰金，以3百元折算1日，認事
    用法並無違誤，所量刑度亦稱妥適，上訴人以前揭理由指摘
    原判決不當，求予撤銷改判，核無理由，應予駁回。
四、爰審酌被告甲○○前未曾受有期徒刑以上刑之宣告，有臺灣
    新竹地方法院檢察署刑案資料查註紀錄表及臺灣高等法院被
    告前案紀錄表各1份在卷可參，其因一時失慮致罹刑典，事
    後已能坦承犯行，本身亦為中度肢障者，此有中華民國殘障
    手冊影本1份為據，為社會之弱勢族群，謀生本屬不易，且
    已與告訴人達成和解，相信經此偵審程序之教訓後，應能知
    所警惕，而無再犯之虞，公訴人於本院審理時亦請求法院給
    予被告緩刑之機會，本院因認對其所宣告之刑以暫不執行為
    當，爰併予宣告緩刑2年，促其戒慎，以啟自新。
據上論斷，應依刑事訴訟法第455條之1第1項、第3項、第373條
、第368條，刑法第74條第1款，判決如主文。
本案經檢察官魏廷勳到庭執行職務。
中　　華　　民　　國　　94　　年　　11　　月　　14　　日
                  刑事第四庭審判長法  官  林秋宜
                                  法  官  馮俊郎
                                  法  官  蔡欣怡
以上正本證明與原本無異。
不得上訴。
                                  書記官  謝國聖
中　　華　　民　　國　　94　　年　　11　　月　　14　　日
